臺灣高雄地方法院民事判決　　　　　　　　　　　 　九十三年訴字第二七六五號
　　原　　　告　台灣中小企業銀行股份有限公司
　　法定代理人　戊○○
　　訴訟代理人　丁○○
　　被　　　告　甲○○○
　　　　　　　　乙○○
　　兼右二共同　丙○○
　　訴訟代理人
右當事人間清償借款事件，經本院於民國九十四年一月四日言詞辯論終結，判決如左
：
    主      文
被告甲○○○、丙○○應連帶給付原告新臺幣壹佰零捌萬陸仟伍佰貳拾陸元，及自民
國九十三年六月十三日起至清償日止，按週年利率百分之三點七三計算之利息，並自
民國九十三年七月十四日起至清償日止，其逾期在六個月以內者，按上開利率百分之
十；逾期超過六個月者，按上開利率百分之二十計算之違約金。
被告甲○○○、乙○○應連帶給付原告新臺幣壹佰拾肆萬仟貳佰捌拾元，及自
民國九十三年五月十二日起至清償日止，按週年利率百分之三點七三計算之利息，並
自民國九十三年六月十三日起至清償日止，其逾期在六個月以內者，按上開利率百分
之十；逾期超過六個月者，按上開利率百分之二十計算之違約金。
訴訟費用由被告甲○○○、丙○○連帶負擔二十五分之十一，餘由被告甲○○○、乙○○連帶負擔。
本判決第一、二項於原告分別以新臺幣拾陸萬仟元、肆拾肆萬捌仟元為被告甲○○○、丙○○或被告甲○○○、乙○○供擔保後得假執行。
    事實及理由
一、原告主張：被告甲○○○於民國八十一年三月十三日及八十九年五月十二日分別
    邀同被告丙○○、乙○○為連帶保證人而各向原告借款新臺幣（下同）三百萬元
    及二百萬元，約定借款期限各自上開時日起至一０一年三月十三日、九十九年五
    月十二日止，利息分別按週年利率百分之十點三七五及八點九二計算，嗣後隨原
    告基本放款利率調整，並均自調整日起按新通告基本放款利率分別加週年利率百
    分之一點五及０點四計算，本息按月平均攤還，如未按期清償即均視為全部到期
    而應一次清償，其除仍按上開利率計息外，逾期在六個月以內者，按上開利率加
    計百分之十，逾期超過六個月者，按上開利率加計百分之二十計算之違約金。詎
    被告甲○○○就上開金額自九十三年六月十三日、五月十二日起即均未依約繳納
    本息，依上述約定，二筆借款應視為均已全部到期，爰依消費借貸及連帶保證之
    法律關係提起本件訴訟。並求為判決如主文第一、二項所示，且願供擔保請准宣
    告假執行。
三、被告則以：伊前曾向原告請求先償還二百萬元，惟遭原告拒絕，今伊願付清所有
    遲延之利息，但要求依原貸款條件分期清償等語答辯，並聲明求為判決駁回原告
    之訴。
四、按「稱消費借貸者，謂當事人約定，一方移轉金錢或其他代替物之所有權於他方
    ，而他方以種類、品質、數量相同之物返還之契約」、「借用人應於約定期限內
    ，返還與借用物種類、品質、數量相同之物」、「遲延之債務，以支付金錢為標
    的者，債權人得請求依法定利率計算之遲延利息。但約定利率較高者，仍從其約
    定利率。當事人得約定債務人不履行債務時，應支付違約金」，民法第四百七十
    四條、第四百七十八條、第二百三十三條第一項、第二百五十條第一項分別定有
    明文，又「保證債務之所謂連帶，係指保證人與主債務人負同一債務，對於債權
    人各負全部給付之責任者而言，此就民法第二百七十二條第一項規定連帶債務之
    文義參照觀之甚明」，最高法院四十五年台上字第一四二六號著有判例可資參照
    。本件原告主張之事實，已據其提出與所述相符之借據、牌告利率表等件為證，
    而被告甲○○○向原告借貸前開金額，並由被告丙○○、乙○○擔任連帶保證人
    ，且均未按期清償本息等情為被告所不爭執，被告雖以前詞置辯，惟債務人無為
    一部清償之權利，且被告甲○○○於九十三年六月十三日、五月十二日未依約繳
    納本息時即已喪失期限利益而應全部一次清償，原告於此亦未同意被告得一部或
    緩期清償，是被告前開抗辯並無可採，本院依調查證據之結果，自堪信原告之主
    張為真實。從而，原告依消費借貸及連帶保證之法律關係，請求被告連帶給付如
    主文第一、二項所示之本金及利息、違約金，即屬正當，應予准許。
五、原告陳明願供擔保以代釋明聲請宣告假執行，經核與法律規定相符，爰酌定相當
    之擔保金額而准許之。
六、據上論結：本件原告之訴為有理由，依民事訴訟法第三百八十五條第一項前段、
    第八十五條第一項、第二項、第三百九十條第二項，判決如主文。
中　　　華　　　民　　　國　 　九十四　　年　  　一　  　月　 　十一  　日
　　　　　　　　　　　　　　　　　　　　臺灣高雄地方法院民事第五庭
                                                審判長法官  黃宏欽
                                                法      官  謝雨真
                                                法　　　官　郭宜芳
右為正本係照原本作成
如不服本判決，應於送達後廿日內，向本院提出上訴狀並表明上訴理由，如於本判決
宣示後送達前提起上訴者，應於判決送達後十日內補提上訴理由書（須附繕本）。
中　　　華　　　民　　　國　 　九十四　 　年　  　一　  　月　   十一 　日
                                                法院書記官　楊明月
